---
title: "hw_02: Análise de Sobrevivência de Passageiros do Titanic"
author: "Victor Schmidt Comitti"
format: html
editor: visual
---

## Tarefas

1. **Importe a base de dados**: Carregue a base de dados do Titanic, que contém informações sobre passageiros, como classe, sexo, idade e se sobreviveram ou não ao naufrágio.
   
2. **Calcule as probabilidades marginais e condicionais**:
   - Qual a probabilidade de uma pessoa ter sobrevivido?
   - Qual a probabilidade de uma pessoa ter sobrevivido, dado que era mulher?
   - Qual a probabilidade de uma pessoa ter sobrevivido, dado que estava na primeira classe?
   
3. **Teorema de Bayes**:
   - Usando o teorema de Bayes, calcule a probabilidade de um passageiro estar na primeira classe, dado que ele sobreviveu.

4. **Visualização**:
   - Crie gráficos para visualizar a distribuição de sobreviventes por sexo e por classe.

```{r, eval = FALSE}
library(titanic)
library(dplyr)

# Carregar a base de dados do Titanic
data("titanic_train")
titanic_data <- titanic_train

# Calcular a probabilidade de sobrevivência
p_survived <- mean(titanic_data$Survived)
cat('Probabilidade de sobreviver:', p_survived, '\n')
```


## Código de início em Python

```{r, eval = FALSE}
import seaborn as sns
import pandas as pd

# Carregar a base de dados do Titanic
titanic_data = sns.load_dataset('titanic')

# Visualizar os primeiros dados
print(titanic_data.head())

# Calcular a probabilidade de sobrevivência
p_survived = titanic_data['survived'].mean()
print(f'Probabilidade de sobreviver: {p_survived:.2f}')
```

