---
title: "hw_04 -  Taxa de desemprego no Brasil"
format: html
author: "Victor Schmidt Comitti"
editor: visual
self-contained: true
---

## Contexto

Você foi encarregado de realizar uma análise sobre a taxa de desemprego no Brasil utilizando dados reais da Pesquisa Nacional por Amostra de Domicílios Contínua (PNAD Contínua), disponibilizados pelo IBGE. Seu objetivo é testar se a taxa de desemprego média nos últimos 36 meses está significativamente acima de 10%.

## Dados

Abaixo estão as taxas de desemprego dos últimos 36 meses no Brasil:

```{r, echo = FALSE}
# Criar a tabela de dados dos últimos 36 meses
library(knitr)
taxa_desemprego <- data.frame(
  Mes = c("Jan-21", "Feb-21", "Mar-21", "Apr-21", "May-21", "Jun-21", 
          "Jul-21", "Aug-21", "Sep-21", "Oct-21", "Nov-21", "Dec-21", 
          "Jan-22", "Feb-22", "Mar-22", "Apr-22", "May-22", "Jun-22", 
          "Jul-22", "Aug-22", "Sep-22", "Oct-22", "Nov-22", "Dec-22", 
          "Jan-23", "Feb-23", "Mar-23", "Apr-23", "May-23", "Jun-23", 
          "Jul-23", "Aug-23", "Sep-23", "Oct-23"),
  Taxa = c(14.2, 14.4, 14.7, 14.8, 14.6, 14.1, 13.7, 13.2, 12.6, 12.1, 
           11.6, 11.1, 11.0, 10.8, 10.5, 10.2, 10.0, 9.8, 9.5, 9.3, 
           9.0, 8.7, 8.6, 8.5, 8.4, 8.3, 8.1, 8.0, 7.9, 7.7, 7.6, 7.5, 
           7.3, 7.2)
)
kable(taxa_desemprego, col.names = c("Mês", "Taxa de Desemprego (%)"))
```

## Instruções

1. **Carregue os dados no R**:

   Utilize os dados fornecidos na tabela acima para análise.

2. **Formule a hipótese nula (H0) e a hipótese alternativa (H1)**:

   - $H_0$ A taxa de desemprego média é $\mu = 10\%$  
   - $H_1$: A taxa de desemprego média é $\mu > 10\%$ (teste unilateral)

3. **Construa um intervalo de confiança de 95%** para a taxa de desemprego média no período.

4. **Realize um teste de hipótese**:

   Use um teste t de uma amostra (t-test) para verificar se a taxa de desemprego média é significativamente maior que 10%.  
   Nível de significância: 5%

5. **Interprete os resultados**:

   - O intervalo de confiança sugere que a taxa média de desemprego é significativamente diferente de 10%?
   - O teste de hipótese permite rejeitar a hipótese nula?

6. **Conclusão**:

   Com base nos resultados, discuta se o governo ou outras instituições devem revisar sua percepção sobre a taxa de desemprego no Brasil.

## Início da solução em R

```{r, eval = FALSE}
library(dplyr)

# Dados de taxa de desemprego
taxa_desemprego <- c(9.5, 10.2, 11.1, 10.5, 9.8, 10.7, 11.3, 10.1, 
                     10.6, 9.9, 10.8, 11.0, 10.4, 10.2, 10.9, 11.2,
                     10.5, 10.3, 10.1, 9.7, 10.4, 10.6, 11.5, 10.8,
                     9.9, 10.2, 10.7, 11.0, 10.4, 10.3, 10.8, 10.6,
                     9.5, 10.0, 10.3, 11.1)

# Calcular a média e o desvio padrão
media <- mean(taxa_desemprego)
desvio_padrao <- sd(taxa_desemprego)
```

## Início da solução em Python

```{python, eval = FALSE}
# Importar bibliotecas necessárias
import numpy as np
import scipy.stats as stats

# Dados de taxa de desemprego
taxa_desemprego = np.array([9.5, 10.2, 11.1, 10.5, 9.8, 10.7, 11.3, 10.1, 
                             10.6, 9.9, 10.8, 11.0, 10.4, 10.2, 10.9, 11.2,
                             10.5, 10.3, 10.1, 9.7, 10.4, 10.6, 11.5, 10.8,
                             9.9, 10.2, 10.7, 11.0, 10.4, 10.3, 10.8, 10.6,
                             9.5, 10.0, 10.3, 11.1])

```

